臺灣彰化地方法院刑事判決　　　　　　　　　　　　九十一年度訴字第一三七七號
　　公　訴　人　臺灣彰化地方法院檢察署檢察官
　　被　　　告　甲○○
右列被告因違反毒品危害防制條例案件，經檢察官提起公訴（九十一年度毒偵字第二
四八五號、第二三六九號、第二六八二號），本院判決如左：
    主      文
甲○○施用第一級毒品，累犯，處有期徒刑壹年陸月。
扣案之安非他命柒包、殘留有安非他命之塑膠袋拾個、玻璃球吸食器伍個、吸食器肆
組、酒精燈壹個、吸管貳支、塑膠尖管貳支均沒收銷燬之。
    事      實
一、甲○○曾於民國九十年間，因毒品危害防制條例案件，經法院判處有期徒刑四月
    確定，甫於九十年八月二十四日易科罰金執行完畢。其前曾於八十九年間因施用
    毒品案件，經法院裁定送觀察、勒戒後，認無繼續施用毒品傾向，業經台灣彰化
    地方法院檢察署檢察官於八十九年十一月二日以八十九年度毒偵字第三八七五號
    為不起訴處分確定；詎甲○○仍不知悔改，復基於概括之犯意，自九十一年九月
    初起至同年十月一日止，連續在彰化縣田尾鄉南曾村福德巷一六二弄廿六號住處
    及彰化縣員林鎮○○路○段五四七號居住處等處，以將第二級毒品安非他命置於
    玻璃管內，以火燒烤使之產生白色煙霧，再以過濾器過濾而吸食之方式，施用第
    二級毒品安非他命多次，其並於同年十月一日，以將第一級毒品海洛因及第二級
    毒品安非他命一同置於玻璃管內，以火燒烤使之產生白色煙霧，再以過濾器過濾
    而吸食之方式，一起施用第一級毒品海洛因及第二級毒品安非他命一次。嗣其於
    九十一年九月二十日凌晨三時三十分許，在彰化縣社頭鄉○○路○段與員集路口
    為警查獲，並扣得甲○○所有之第二級毒品安非他命二包（合計毛重三．三公克
    ）；其又於九十一年九月二十六日晚上七時許，在彰化縣田尾鄉南曾村福德巷一
    六二弄二十六號住處，為彰化憲兵隊查獲甲○○所有之第二級毒品安非他命四包
    （毛重約六．三公克）、殘留有安非他命之塑膠袋十個及專供施用毒品安非他命
    之玻璃球吸食器五個、吸食器四組、酒精燈一個、吸管二支；嗣又於九十一年十
    月一日下午二時許，在彰化縣員林鎮○○路○段五四七號居住處為警查獲，並扣
    得其所有之第二級毒品安非他命一包（毛重一．六公克）及專供施用第二級毒品
    安非他命所用之塑膠尖管二支，甲○○於九十一年十月一日經本院以九十一年度
    毒聲字第二四三九號裁定送觀察、勒戒，該所於同日辦理入所採尿作業，經送鑑
    驗結果，甲○○之尿液呈鴉片類及安非他命類陽性反應，而該次觀察、勒戒結果
    ，認其有繼續施用毒品之傾向。
二、案經彰化縣警察局移送及彰化縣警察局田中分局報請台灣彰化地方法院檢察署檢
    察官偵查起訴。
    理      由
一、訊據被告甲○○對於右揭事實坦承不諱，且警方於九十一年九月二十日及同年十
    月一日所採取被告尿液送檢驗結果，確均呈甲基安非他命陽性反應，嗣後勒戒處
    所於同年十月一日所採取被告尿液送檢驗結果，確呈鴉片及安非他命陽性反應，
    此有彰化縣衛生局煙毒尿液檢驗成績書二紙及詮昕科技股份有限公司濫用藥物尿
    液檢驗報告一份附卷可稽，此外並有第二級毒品安非他命七包、殘留有安非他命
    之塑膠袋十個及專供施用毒品安非他命之玻璃球吸食器五個、吸食器四組、酒精
    燈一個、吸管二支、塑膠尖管二支扣案可稽，是以被告施用第一級毒品海洛因一
    次及連續施用第二級毒品安非他命之犯行均堪認定。再被告前於八十九年間因施
    用毒品案件，經法院裁定送觀察、勒戒後，認無繼續施用毒品傾向，業經台灣彰
    化地方法院檢察署檢察官於八十九年十一月二日以八十九年度毒偵字第三八七五
    號為不起訴處分確定，其再因犯本案，經送觀察、勒戒後，認有繼續施用毒品之
    傾向，此有台灣彰化看守所附設勒戒處所有無繼續施用毒品傾向證明書、刑案資
    料查註紀錄表及被告全國前案紀錄表在卷可證。綜上所述，本件事證已臻明確，
    被告犯行均堪認定。
二、核被告所為，係犯毒品危害防制條例第十條第一項、第二項之罪。其於施用毒品
    海洛因、安非他命前後持有海洛因、安非他命之低度行為，應為施用之高度行為
    所吸收，均不另論罪。其先後多次施用第二級毒品安非他命之犯行，時間緊接，
    犯意概括，犯罪構成要件復相同，為連續犯，應論以一罪即九十一年十月一日之
    施用第二級毒品安非他命罪。又被告以一個施用行為，同時施用第一級毒品海洛
    因及第二級毒品安非他命，係一行為同時觸犯二罪名，為想像競合犯，應依刑法
    第五十五條之規定，從一重之施用第一級毒品海洛因罪處斷。公訴人雖認被告所
    犯上開施用第一級毒品海洛因及第二級毒品安非他命二罪，犯意各別，犯罪構成
    要件不同，應予分論併罰，惟被告稱其於九十一年十月一日係將毒品海洛因及安
    非他命摻在一起施用，而非分別施用，應係想像競合犯，附此敘明。又被告曾於
    九十年間，因毒品危害防制條例案件，經法院判處有期徒刑四月確定，甫於九十
    年八月二十四日易科罰金執行完畢，此有台灣彰化地方法院檢察署刑案資料查註
    紀錄表在卷可稽，其於受有期徒刑執行完畢五年以內再犯有期徒刑以上之本罪，
    為累犯，應依法加重其刑。爰審酌被告犯罪之動機、所生危害及其犯罪後之態度
    等一切情狀，量處如主文所示之刑。扣案之安非他命七包及殘留有安非他命之塑
    膠袋十個（塑膠袋與安非他命無從分離）均係毒品，玻璃球吸食器五個、吸食器
    四組、酒精燈一個、吸管二支、塑膠尖管二支均係專供被告施用毒品安非他命之
    器具，均應諭知沒收銷燬之。
據上論斷，應依刑事訴訟法第二百九十九條第一項前段，毒品危害防制條例第十條第
一項、第二項、第十八條第一項前段，刑法第十一條前段、第五十五條、第四十七條
，判決如主文。
中      華民      國    九十一    年     十二     月    二十四    日
                                    台灣彰化地方法院刑事第二庭
                                        法      官  石  馨  文
右正本證明與原本無異。
如不服本判決，應於判決送達後十日內，向本院提出上訴狀（須附繕本）。
                                        法院書記官  呂  雅  惠
中      華      民      國    九十一    年     十二     月    二十六    日
毒品危害防制條例第十條
施用第一級毒品者，處六月以上五年以下有期徒刑。
施用第二級毒品者，處三年以下有期徒刑。
